臺灣高雄地方法院刑事判決　　　　　　　96年度易字第1774號
公　訴　人　臺灣高雄地方法院檢察署檢察官
被　　　告　乙○○
上列被告因竊盜等案件，經檢察官提起公訴（96年度偵緝字第
1360 號 、第1361號、第1362號），嗣因被告就被訴事實為有罪
陳述，本院經聽取當事人意見後，改依簡式審判程序進行，判決
如下：
    主  文
乙○○所犯如附表所示之玖罪，各處如附表所示之刑。應執行有
期徒刑肆年拾月，扣案一字型螺絲起子、開口扳手、萬能鉗各壹
支均沒收之。
    事  實
一、乙○○前因搶奪案件，經本院以92年度訴字第2165號判處有
    期徒刑1 年確定，並於民國94年2 月5 日執行完畢。詎仍不
    知悔改，復意圖為自己不法之所有，攜帶客觀上足供兇器使
    用之一字型螺絲起子、開口扳手、萬能鉗等物品，於附表所
    示時間、地點，以前開工具拆除廁所內沖水踏板組並竊取之
    ，並將竊得之沖水踏板變賣求現，嗣(1)因另案通緝於95年12
    月9 日下午1 時30分，在高雄縣鳳山市○○路與國泰路口為
    警查獲，並扣得乙○○所有供拆除、竊取沖水踏板之一字型
    螺絲起子、開口扳手各1 支；(2)於96年1 月4 日下午4 時30
    分許，在文華國小（即附表編號9 所示之時、地）竊取廁所
    內沖水踏板時，因為替代役男發覺而倉皇逃逸，經警循其遺
    留在現場其兄長所有、車牌號碼QA8-772 號輕機車查獲，並
    扣得被告所有、供拆除、竊取沖水踏板之萬能鉗1 支。
二、案經高雄縣政府警察局鳳山分局報告臺灣高雄地方法院檢察
    署檢察官偵辦起訴。
    理  由
一、本件被告乙○○所犯為死刑、無期徒刑、最輕本刑為3 年以
    上有期徒刑以外之罪，其於準備程序進行中，就被訴事實為
    有罪之陳述，經告知簡式審判程序之旨，並聽取當事人之意
    見後，本院合議庭裁定由受命法官獨任進行簡式審判程序，
    合先敘明。
二、(一)上揭犯罪事實，業據被告於本院審理中坦承不諱，核與證
    人即鳳山市大東國小總務主任王招榮、中國石油鳳山加油站
    值班站長陳連生、工讀生王政傑、高雄縣鳳山市鎮南宮仙公
    廟總幹事王旺琳、鳳西國中總務主任陳克言、曹公國小總務
    主任郭憲明、文華國小總務主任黃世賢、替代役男張正谷警
    詢中之證述相符（見高縣鳳警刑移字第095000 2926 號警卷
    第7-8 、第9-10、第12-14 、第15-16 、第17-1 9；鳳警刑
    移字第0960000020 4號警卷第3-4 頁；高縣鳳警刑移字第09
    600000279 號警卷第5-7 頁、第8-10頁），復有現場相片及
    監視器翻拍畫面共計32紙、贓物認領保管單1 紙（見高縣鳳
    警刑移字第0950002926號警卷第32-36 頁；鳳警刑移字第09
    60000020 4號警卷第5-6 頁；高縣鳳警刑移字第0960000027
    9 號警卷第14頁），及一字型螺絲起子、開口扳手、萬能鉗
    各1 支扣案，足認被告自白與事實相符。
    (二)被告於本院審理中固辯稱，白天行竊沒有帶工具，係以腳
    踹之方式拆取沖水踏板，晚上因為看不到，所以才帶扳手去
    行竊，附表編號1 、3 、7 所示之竊盜犯行，均未攜帶工具
    云云。惟查，附表編號2 、9 所示之竊盜犯行，亦係在白天
    所為，然亦有攜帶工具，故被告所指附表編號1 、3 、7 所
    示之竊盜犯行其並未攜帶工具，與其所提出之理由不相一致
    ，已難採信。又依卷附照片所示，沖水踏板與地面基座係以
    鋼製螺絲緊拴，非以工具鉉開，殊難想像得以腳踹之方式拆
    卸；況晚上行竊環境晦暗，勢將更難以工具對準拴開連接沖
    水踏板之螺絲，益徵被告辯稱晚上因為看不見，所以才帶扳
    手行竊云云，要屬臨訟卸責之詞，並不可採。
    (三)綜上，本件事證明確，被告前揭攜帶兇器竊盜犯行，俱堪
    認定，應予依法論科。
三、(一)按刑法第321 條第1 項第3 款之攜帶兇器竊盜罪，係以行
    為人攜帶兇器竊盜為其加重條件，此所謂兇器，其種類並無
    限制，凡客觀上足對人之生命、身體、安全構成威脅，具有
    危險性之兇器均屬之（最高法院79年臺上字第5253號判例參
    照）。是被告所有之螺絲起子、開口板手及萬能鉗各1 支，
    既得以拆解廁所內之沖水踏板，足見其質地堅硬，依社會一
    般觀念均足以對人之生命、身體安全構成威脅，在客觀上顯
    然具有危險性，應屬兇器；又查被告於夜間進入有管理人員
    駐守之校園，應屬夜間侵入有人居住之建築物。故核被告就
    附表編號1 、2 、3 、4 、7 、9 所示犯行，係犯刑法第32
    1 條第1 項第3 款攜帶兇器之加重竊盜罪；就附表編號5 、
    6 、8 所示之犯行，係犯刑法第321 條第1 項第3 款、第1
    款之攜帶兇器並於夜間侵入有人居住建築物之加重竊盜罪，
    公訴意旨就附表編號5 、6 、8 所示之被告犯行漏未論列刑
    法第321 條第1 項第1 款之加重要件暨就附表編號9 所示之
    犯行誤認尚屬未遂，尚有未合，爰依法就附表編號5 、6 、
    8 部分變更起訴法條並就附表編號9 部分予補充更正。又其
    前因搶奪案件，經本院判處有期徒刑1 年確定，並於94年2
    月5 日執行完畢，有臺灣高等法院被告前案紀錄表1 份在卷
    可考（見本院卷第16頁），其受有期徒刑之執行完畢後，5
    年內故意再犯本件有期徒刑以上之罪，為累犯，應依刑法第
    47條第1 項規定，分別就如附表編號1 至9 所示之竊盜犯行
    均加重其刑。爰審酌被告被告正值青壯之年，不思以正當方
    法取得財物，竟貪圖私慾，以螺絲起子、開口扳手及萬能鉗
    拆卸竊取國小、廟宇等處廁所沖水踏板，對他人財產權之侵
    害非輕，惟念及其犯後坦承部分犯行等一切情狀，分別量處
    如附表所示之刑，並定應執行之刑，以資儆懲。又扣案螺絲
    起子、開口扳手及萬能鉗各1 支，為被告所有，供拆卸、竊
    取沖水踏板所用之物，應依刑法第38條第1 項第2 款之規定
    ，在如附表所示各罪刑項下，宣告沒收之。
    (二)至扣案老虎鉗、活動扳手各1 支，公訴人雖亦為沒收之聲
    請，惟查，前揭工具既非供本件竊盜犯行所用之物，復無證
    據證明被告有攜至竊盜現場，爰不依職權為沒收之宣告，附
    此敘明。
據上論斷，應依刑事訴訟法第273 條之1 第1 項、第284 條、第
299 條第1 項前段、第300 條，刑法第321 條第1 項第3 款、同
條項第1 款、第47條第1 項、第38條第1 項第2 款、第51條第5
款，判決如主文。
本案經檢察官甲○○到庭執行職務。
中　　華　　民　　國　　96　　年　 　6　 　月　　29　　日
                  刑事第六庭  法  官    王  琁
上正本證明與原本無異
如不服本判決，應於判決送達後10日內，向本院提出上訴狀。
中　　華　　民　　國　　96　　年　　6 　　月　　29　　日
                              書記官    黃國忠
附錄本案論罪科刑法條全文：
中華民國刑法第321條
（加重竊盜罪）
犯竊盜罪而有左列情形之一者，處 6 月以上、 5 年以下有期徒
刑：
一  於夜間侵入住宅或有人居住之建築物、船艦或隱匿其內而犯
之者。
二  毀越門扇、牆垣或其他安全設備而犯之者。
三  攜帶兇器而犯之者。
四  結夥三人以上而犯之者。
五  乘火災、水災或其他災害之際而犯之者。
六  在車站或埠頭而犯之者。
前項之未遂犯罰之。
附表：
┌─┬─────┬─────┬─────────┬───────┐
│編│   時間   │  地點    │   犯罪手法       │  罪名與刑度  │
│號│          │          │                  │              │
├─┼─────┼─────┼─────────┼───────┤
│一│95年11月29│高雄縣鳳山│以自備客觀上足供兇│乙○○攜帶兇器│
│  │日下午1 時│市○○路16│器使用之一字型螺絲│竊盜，累犯，處│
│  │許。      │1號大東國 │起子與活動扳手拆除│有期徒刑柒月。│
│  │          │小。      │廁所內之沖水踏板4 │扣案一字型螺絲│
│  │          │          │個得手。          │起子及活動扳手│
│  │          │          │                  │各壹支沒收之。│
├─┼─────┼─────┼─────────┼───────┤
│二│95年12月5 │高雄縣鳳山│以自備客觀上足供兇│乙○○攜帶兇器│
│  │日上午7 時│市○○○路│器使用之一字型螺絲│竊盜，累犯，處│
│  │許。      │10號中國石│起子與活動扳手拆除│有期徒刑柒月。│
│  │          │油加油站。│廁所內之沖水踏板2 │扣案一字型螺絲│
│  │          │          │個得手。          │起子及活動扳手│
│  │          │          │                  │各壹支沒收之。│
│  │          │          │                  │              │
├─┼─────┼─────┼─────────┼───────┤
│三│95年12月5 │高雄縣鳳山│以自備客觀上足供兇│乙○○攜帶兇器│
│  │日中午12至│市○○路一│器使用之一字型螺絲│竊盜，累犯，處│
│  │1 時許。  │段220 號鎮│起子與活動扳手拆除│有期徒刑柒月。│
│  │          │南宮仙公廟│廁所內之沖水踏板3 │扣案一字型螺絲│
│  │          │處。      │個得手。          │起子及活動扳手│
│  │          │          │                  │各壹支沒收之。│
├─┼─────┼─────┼─────────┼───────┤
│四│95年12月6 │高雄縣鳳山│以自備客觀上足供兇│乙○○攜帶兇器│
│  │日下午5 時│市○○路6 │器使用之萬能鉗拆除│竊盜，累犯，處│
│  │許。      │號曹公國小│廁所內之沖水踏板4 │有期徒刑柒月。│
│  │          │。        │組得手。          │扣案萬能鉗壹支│
│  │          │          │                  │沒收之。      │
│  │          │          │                  │              │
├─┼─────┼─────┼─────────┼───────┤
│五│95年12月6 │高雄縣鳳山│於夜間侵入有管理人│乙○○攜帶兇器│
│  │日晚上9 時│市○○路69│員居住之校園後，以│於夜間侵入有人│
│  │許。      │號鳳西國中│自備客觀上足供兇器│居住之建築物竊│
│  │          │          │使用之一字型螺絲起│盜，累犯，處有│
│  │          │          │子與活動扳手拆除廁│期徒刑柒月。扣│
│  │          │          │所內之沖水踏板數個│案一字型螺絲起│
│  │          │          │（與編號6 合計12個│子及活動扳手各│
│  │          │          │器使）而竊盜得手。│壹支沒收之。  │
├─┼─────┼─────┼─────────┼───────┤
│六│95年12月8 │高雄縣鳳山│於夜間侵入有管理人│乙○○攜帶兇器│
│  │日下午6 時│市○○路69│員居住之校園後，以│於夜間侵入有人│
│  │30分許。  │號鳳西國中│自備客觀上足供兇器│居住之建築物竊│
│  │          │          │使用之一字型螺絲起│盜，累犯，處有│
│  │          │          │子與活動扳手拆除廁│期徒刑柒月。扣│
│  │          │          │所內之沖水踏板數個│案一字型螺絲起│
│  │          │          │（與編號5 合計12個│子、活動扳手各│
│  │          │          │）而竊盜得手。    │壹支沒收之。  │
├─┼─────┼─────┼─────────┼───────┤
│七│96年1月1日│高雄縣鳳山│以自備客觀上足供兇│乙○○攜帶兇器│
│  │下午1 時許│市○○路52│器使用之萬能鉗拆除│竊盜，累犯，處│
│  │。        │號文華國小│廁所內之沖水板14個│有期徒刑柒月。│
│  │          │。        │得手。            │扣案萬能鉗壹支│
│  │          │          │                  │沒收之。      │
├─┼─────┼─────┼─────────┼───────┤
│八│96年1月2日│高雄縣鳳山│於夜間侵入有管理人│乙○○攜帶兇器│
│  │晚上11時30│市○○路52│員居住之校園後，以│於夜間侵入有人│
│  │分許。    │號文華國小│自備客觀上足供兇器│居住之建築物竊│
│  │          │          │使用之一字型螺絲起│盜，累犯，處有│
│  │          │          │子與活動扳手拆除廁│期徒刑柒月。扣│
│  │          │          │所內之沖水踏板8 個│案萬能鉗壹支沒│
│  │          │          │得手。            │收之。        │
│  │          │          │                  │              │
├─┼─────┼─────┼─────────┼───────┤
│九│96年1月4日│高雄縣鳳山│以自備客觀上足供兇│乙○○攜帶兇器│
│  │下午4 時30│市○○路52│器使用之萬能鉗拆除│竊盜，累犯，處│
│  │分許。    │號文華國小│廁所內之沖水踏板10│有期徒刑柒月。│
│  │          │。        │個得手，後因為在校│扣案萬能鉗壹支│
│  │          │          │園內巡邏之文華國小│沒收之。      │
│  │          │          │替代役男張正谷察覺│              │
│  │          │          │，乃將沖水踏板遺留│              │
│  │          │          │現場逃逸。        │              │
└─┴─────┴─────┴─────────┴───────┘
